【裁判字號】    98,交聲,639
【裁判日期】    980326
【裁判案由】    違反道路交通管理處罰條例聲明異議
【裁判全文】
臺灣臺北地方法院交通事件裁定         98年度交聲字第639號
原處分機關  臺北市交通事件裁決所
聲明異議人
即受處分人  甲○○
上列受處分人因違反道路交通管理處罰條例案件，對於臺北市交
通事件裁決所中華民國98年2月24日所為之處分（原處分案號：
北市裁罰字第裁22-AC0000000號）聲明異議，本院裁定如下：
    主  文
異議駁回。
    理  由
一、按汽車駕駛人，行車速度超過規定之最高時速者，處新臺幣
    （下同）1,200 元以上2,400 元以下罰鍰，並記違規點數1
    點，道路交通管理處罰條例第40條、第63條第1 項第1 款分
    別定有明文。次按「汽車駕駛人之行為有經以科學儀器取得
    證據資料證明其行為違規，當場不能或不宜攔截製單舉發者
    ，得逕行舉發。」、「第1 項逕行舉發，應記明車輛牌照號
    碼、車型等可資辨明之資料，以汽車所有人為被通知人製單
    舉發。」，同條例第7 條之2 第1 、4 項亦分別有明定。是
    汽車駕駛人如有行車速度超過規定之最高時速未滿20公里以
    上之違規行為經警舉發，並於舉發通知單上所載之應到案日
    期前到案聽候裁決或提出申訴，經主管機關調查後仍認定前
    揭違規行為屬實者，依道路交通管理處罰條例第40條、第63
    條第1項 第1 款、違反道路交通管理事件統一裁罰基準及處
    理細則（下稱處理細則）第44條第1 項、違反道路交通管理
    事件統一裁罰基準表（下稱基準表）之規定，須對該汽車駕
    駛人（汽車所有人）處以1,600 元之罰鍰，並記違規點數1
    點。
二、原處分意旨略以：異議人即受處分人甲○○所有之車牌號碼
    DY-9936號自用小客車於民國97年12月6日10時18分許，於臺
    北市○○○道○ 段往下陽明山方向行駛，經臺北市政府交通
    警察大隊士林分局交通分隊（下稱原舉發機關）於該處設置
    之固定式雷達波測速儀器測得有「超速未滿20公里」之違規
    ，依道路交通管理處罰條例第40條之規定舉發受處分人違規
    ，嗣經原處分機關調查之結果，仍認為受處分人有上開之違
    規，依前述條例、處理細則及基準表之規定，裁處罰鍰1,60
    0 元併記違規點數1 點。
三、聲明異議意旨略以：任何通過商檢局之儀器設備，均必需具
    備年度重新調校之測試及歸零檢測，適進行鉛封及貼標之證
    明程序，伊同意該項儀器設備商檢局必通過商檢驗證，但質
    疑儀器設備是否有遵照國家CNS 認證之年度檢核調校，根據
    所附相片內容揭示，標籤斑駁脫落、生繡腐蝕及脫漆，實難
    能讓人信服該年度驗證之真實性，雖提供經檢驗之證書字號
    ，真偽之表述，無法讓伊甘服。又仰德段之測速照相1 年高
    達4 萬張，以總歲入之罰鍰高達6 億新台幣，平均每個月之
    收入罰金高達約1 千5 百萬元整，如經確有執實執行年度驗
    證之檢核程序，至少需花費約期二周至四周之校驗程序，於
    驗證期間內之換補執勤所需之設備異動，試問如此高金額之
    歲修，政府有何部門會不妥善安排，謹慎落實乎？何況是全
    省各地相關之照相設備，該年度歲修可否提的出來嗎？是此
    事由，伊難甘服，據此理由提出異議陳述，希企鈞部（按，
    指交通部）提出信服之事證，以澄心中疑惑云云。
四、經查：
  (一)異議人甲○○並不否認其所有之前揭汽車於前開時間，行經
    放置有固定式雷達波測速器之前開路段，且該路段規定之最
    高時速為40公里等情，而觀諸卷附之本院依職權向原舉發機
    關調取之彩色採證照片，清晰可見違規車輛確為車牌號碼DY
    -9936 號BMW 自小客車，照片上方並顯示違規日期（08.12.
    0 6） 、時間（10：18：42）、當時速度（56km/h）、路段
    名稱及速限標準（212 仰德大道四段40公里（固）等字樣，
    是可確認受處分人有駕車行經該路段之事實，且採證照片是
    由仰德大道4 段往下陽明山方向之測速儀所拍得無誤。
  (二)又舉發照片係由器號804-309/60018 號之雷達測速儀所拍攝
    ，而該器號之雷達測速儀主機已經過經濟部標準檢驗局國家
    標準檢驗合格，領有檢驗合格證書（檢定合格單號碼：MOGA
    0000000A,B），且於97年7 月21日經經濟部標準檢驗局檢定
    合格，有效期限至98年7 月31日止，於97年12月6 日前並未
    發生不準確之情形，此臺北市政府交通警察大隊士林分局98
    年3 月18日北市警士分交字第09830741600 號函及經濟部標
    準檢驗局雷達測速儀檢定合格證書各1 份附卷可稽。據此，
    該儀器所拍攝之取證照片，自堪採信與事實相符，受處分人
    雖以前揭理由提出異議，質疑本件採證之測速照相機，惟該
    雷達測速儀主機既已按時送檢定合格，且在有效期限內，又
    未曾發生不準確之情形，異議人之質疑自無可取。
五、綜上所述，異議人所有之前揭汽車確實有於前揭時地，其行
    車速度超過規定最高時速未滿20公里之違規行為，從而，原
    處分機關依道路交通管理處罰條例第40條第1 項、第63條第
    1 項第1 款、處理細則第44條第1 項暨基準表之規定，裁處
    受處分人罰鍰1,600 元，並記違規點數1 點，核無違誤。本
    件異議為無理由，應予裁定駁回。
據上論斷，應依道路交通案件處理辦法第19條，裁定如主文。
中    華    民    國    98    年    3     月    26    日
                              交通法庭法  官  林春鈴
以上正本證明與原本無異
如不服本裁定應於送達後5日內向本院提出抗告狀
                                      書記官  黃鈴容
中    華    民    國    98    年    3     月    26    日


司法院資訊處製作；財團法人民間司法改革基金會備份。
